【裁判字號】    95,易,1030
【裁判日期】    951031
【裁判案由】    毒品危害防制條例
【裁判全文】
臺灣士林地方法院刑事判決              95年度易字第1030號
公  訴  人  臺灣士林地方法院檢察署檢察官
被      告  甲○○
上列被告因違反毒品危害防制條例案件，經檢察官提起公訴（95
年度毒偵字第1066號），本院經訊問被告後，被告為有罪之陳述
，經合議庭裁定認本件宜由受命法官獨任進行簡式審判程序審理
，並判決如下：
    主  文
甲○○連續施用第二級毒品，累犯，處有期徒刑玖月。扣案之第
二級毒品安非他命壹包（毛重零點柒公克）沒收，其內之第二級
毒品安非他命並銷燬之。
    事  實
一、甲○○前因施用毒品，先後2 次經本院裁定送觀察、勒戒，
    均認無繼續施用毒品傾向，並經台灣士林地方法院檢察署（
    下稱士林地檢署）檢察官分別於民國88年8 月6 日及89年8
    月8 日為不起訴處分確定。嗣於89年因犯竊盜案件及施用毒
    品案件，經士林地檢署檢察官聲請簡易判決處刑並聲請強制
    戒治，經本院分別判處有期徒刑1 年、6 月，定應執行刑為
    1 年5 月確定，惟甲○○於強制戒治前，復施用毒品經本院
    判決施用第一級毒品，處有期徒刑7 月、施用第二級毒品，
    處有期徒刑7 月，應執行有期徒刑1 年確定；強制戒治處分
    於92年5 月23日保護管束期滿未經撤銷視為強制戒治執行完
    畢；所犯上開竊盜罪及施用毒品罪，經法院裁定定應執行刑
    後，並於94年5 月2 日縮刑期滿執行完畢。詎仍未悛悔，於
    前案強制戒治執行完畢釋放後5 年內，復基於施用第2 級毒
    品安非他命之概括犯意，自95年2 月間某日起至同年5 月18
    日晚上10時、11時止，在台北縣三芝鄉○○街60號住處，以
    玻璃球燒烤產生煙霧之方式，連續施用第二級毒品安非他命
    多次，嗣於95年5 月20日凌晨2 時許，在台北縣淡水鎮小中
    寮29號旁其所駕駛車號4923─EB號自用小客車內為警查獲，
    並扣得安非他命1 包（毛重0.7 公克）。
二、案經台北縣政府警察局淡水分局報告台灣士林地方法院檢察
    署檢察官偵查起訴。
    理  由
一、被告甲○○於偵查及本院審理時均坦承施用毒品安非他命，
    其於95年5 月20日經警查獲時所採尿液經送驗結果，呈安非
    他命類陽性反應，此有台灣檢驗科技股份有限公司濫用藥物
    尿液檢驗報告書1 紙在卷可稽（偵查卷第48頁）；又扣得之
    晶體1 包（毛重0.7 公克），經鑑驗後呈第二級毒品安他命
    陽性反應，有台北縣政府警察局淡水分局查獲毒品危害防制
    條例初步鑑驗報告單附卷可憑（偵查卷第25頁），核與被告
    自白施用毒品安非他命之事實相符，堪以採信。又被告前因
    施用毒品，經裁定送觀察、勒戒，均認無繼續施用毒品傾向
    ，分別經士林地檢署檢察官分別於88年8 月6 日及89年8 月
    8 日為不起訴處分確定，復於89年間因施用毒品，經本院裁
    定強制戒治，並於92年5 月23日戒治期滿執行完畢，有台灣
    高等法院被告前案紀錄表可按，有不起訴處分書及台灣高等
    法院被告前案紀錄表附卷可按，被告於強制戒治執行完畢後
    ，5 年內再犯施用第二級毒品犯行，堪以認定，應依法論科
    。
二、核被告所為，係犯毒品危害防制條例第10條第2 項之施用第
    二級毒品罪。被告於施用毒品前後，持有毒品之低度行為，
    應為施用之高度行為所吸收，不另論罪。又依被告行為時刑
    法第56條之規定，其施用毒品之時間緊接，構成要件相同，
    顯係基於概括犯意反覆為之，應論以連續犯一罪。惟被告行
    為後裁判時，刑法已刪除連續犯之規定，依修正施行後之刑
    法，以其犯罪行為之態樣，應論以數罪併罰，比較新舊法，
    以舊法論以連續犯，對被告較為有利。是被告所犯施用第二
    級毒品罪，應依行為時法，論以連續犯一罪，並依法加重其
    刑。又被告有事實欄所載之前科執行情形，有台灣高等法院
    被告之全國前案紀錄表附卷可按，其於有期徒刑執行完畢後
    ，5 年內再犯本案有期徒刑之罪，依修正前行為時刑法第47
    條及修正後刑法第47條第1 項之規定，均構成累犯，均應依
    法加重其刑，經比較新舊法，對被告並無利或不利，依刑法
    第2 條第1 項之規定，適用行為時刑法第47條之規定，論以
    累犯，並依法遞予加重其刑。爰審酌被告前曾有施用毒品之
    犯行，經觀察、勒戒2 次及強制戒治，並經判刑，仍無法戒
    除其毒癮，竟再度涉犯本案，足見其深陷毒癮而難以自拔，
    並考量其生活狀況、智識程度，施用毒品之次數，暨犯罪後
    坦承犯行等一切情狀，量處如主文所示之刑，以資懲儆。
三、扣案之毒品安非他命1 包（毛重0.7 公克），其內之毒品安
    非他命，依毒品危害防制條例第18條第1 項前段之規定沒收
    銷燬；包裝前開毒品之安非他命外包裝，係被告所有，供施
    用毒品安非他命所用之物，業經被告供明在卷，依刑法第38
    條第1 項第2 款之規定宣告沒收。
據上論斷，應依刑事訴訟法第273 條之1 第1 項、第299 條第1
項前段、毒品危害防制條例第10條第2 項、第18條第1 項前段、
刑法第2 條第1 項前段、第11條、修正前刑法第56條、第47條、
刑法第38條第1 項第2 款，判決如主文。
本案經檢察官陳銘鋒到庭執行職務
中    華    民    國    95    年    10    月    31    日
                  刑事第四庭法  官  杜惠錦
以上正本證明與原本無異。
如不服本判決，應於判決送達後10日內，向本院提出上訴狀。
                            書記官  陳漢朝
中    華    民    國    95    年    10    月    31    日
附錄本案論罪科刑依據之法條：
毒品危害防制條例第10條第2 項
施用第二級毒品者，處 3 年以下有期徒刑。


司法院資訊處製作；財團法人民間司法改革基金會備份。
